【裁判字號】    88,上訴,2757
【裁判日期】    890223
【裁判案由】    毒品危害防制條例
【裁判全文】
臺灣高等法院臺中分院刑事判決                  八十八年度上訴字第二七五七號
    上  訴  人
    即  被  告  丙○○
                        （現羈押台灣台中看守所）
    指定辯護人  本院公設辯護人  乙○○
右上訴人因毒品危害防制條例案件，不服臺灣台中地方法院八十八年度訴字第二○三
○號中華民國八十八年十二月三日第一審判決（起訴案號：台灣台中地方法院檢察署
八十八年度偵字第一九一六二號），提起上訴，本院判決如左：
    主      文
原判決撤銷。
丙○○共同連續販賣第二級毒品，處有期徒刑拾年。
扣案之大麻參拾伍包（合計淨重三三三○三．九五公克，包裝重一四三六˙○五公克
）、大麻苗柒拾捌株，均沒收銷燬之。號碼為0000000000號之行動電話壹
支沒收。販賣毒品所得新台幣參萬元，沒收，如全部或一部不能沒收時，以其財產抵
償之。
    事      實
一、丙○○於民國（下同）八十八年五月廿六日或廿七日之某日，前往高雄市靠近澄
    清湖之某巷口，為供其販賣意圖營利，而以每公斤新臺幣（下同）三萬元（檢察
    官誤載為三千元）之代價，向年籍姓名不詳綽號「阿旺」之成年男子，購入第二
    級毒品大麻共計三十五公斤，並基於概括之犯意，自八十八年六月初某日起至同
    年八月十五日止，連續在台中市○○路五五五號樓下及大業路與文心路交岔路口
    附近、大業路某牛排館等處，以每次一盎司、每盎司三千元之代價，販售大麻給
    鍾正玄施用，共計約十次左右，其交易之方式，係由鍾正玄透過丙○○所持有號
    碼為0000000000號之行動電話聯絡後，再由丙○○或透過與其有犯意
    聯絡之丁○○交付之方式將大麻交付鍾正玄，十次交易中有二次係透過第三人丁
    ○○（現由原審法院另案審理中）轉交大麻給鍾正玄。嗣於八十八年八月二十五
    日下午四時左右，在台中市○○路五五五號樓下，丁○○受丙○○之指示而與鍾
    正玄接洽大麻買賣之際（第十一次交易），遭法務部調查局台中市調查站、台中
    縣調查站、中部機動組、彰化縣調查站、南投縣調查站、台中縣警察局刑警隊及
    彰化憲兵隊合組的專案人員當場查獲，致該次交易未完成而不遂，隨即由丁○○
    帶領至大業路五五五號之十一樓Ｃ室丙○○住處，查獲丙○○所有之大麻三十五
    包（合計淨重三三三○三．九五公克，包裝重一四三六˙○五公克）、大麻苗七
    十八株、花盆六個、磅秤一台、壓縮器一組、封裝袋一包、號碼為000000
    0000號供販賣大麻聯絡所用之行動電話一支。
二、案經法務部調查局台中市調查站移送臺灣臺中地方法院檢察署檢察官偵查起訴。
    理      由
一、訊據被告丙○○（以下稱被告）對於其意圖販賣而於右揭時地以每公斤三萬元之
    代價購買大麻三十五公斤及有二次由丁○○交付大麻予鍾正玄等情不諱，惟矢口
    否認有何販賣大麻之行為，並辯稱：渠因所購入之大麻己不能用，並未向鍾正玄
    收錢，僅係無償贈與鍾正玄吸用，鍾正玄所交付之錢並非買毒品之錢云云，惟查
    ，被告於法務部調查局台中市調查站調查時即已供稱：渠是以大麻每盎司三千元
    代價賣予「小歪」鍾正玄，每次拿一盎司至三盎司不等，迄今約購買十五次以上
    。於檢察官偵查初訊時，亦供承：鍾正玄有來買過大麻十幾次。於檢察官聲請羈
    押，移送原審法院訊問時，亦供承有賣給「小歪」十五次大麻，一盎司三千元等
    情。而證人鍾正玄於法務部調查局台中市調查站調查時供稱：渠自八十八年六月
    初就開始向丙○○購買大麻，一次重量為一盎司，價格為三千元左右，到八月廿
    五日被貴單位查獲前，總共向丙○○買了十次，但詳細日期已記不清楚（見偵查
    卷第六三頁），於檢察官偵查時亦供稱：渠大約向丙○○買過大麻十次，每次均
    一盎司，價格三千元，交貨地點由丙○○指定，其電話號碼為00000000
    00號：：：交貨地點有台中市○○路某牛排館前路邊及丙○○住所樓下：：：
    其中有二次係由丙○○交由丁○○交大麻予渠，：：：購買之錢均交給丙○○本
    人收現金，如果丁○○代丙○○交大麻給渠時，則等下次向丙○○買大麻時，再
    一次付錢給丙○○（見偵查卷第七二頁、第九七頁），即被告於原審審理時的亦
    不諱言確有向鍾正玄收過錢。證人丁○○亦證稱曾替被告交付大麻予鍾正玄二次
    等語，足證鍾正玄所證尚非虛假。又雖被告與鍾正玄所供購買大麻之次數及數量
    略有不同，惟鍾正玄歷次供陳之次數及數量均一致而明確，且對被告較有利，爰
    認以鍾正玄所證較可採信。此外，復有大麻三十五包（合計淨重三三三○三．九
    五公克，包裝重一四三六˙○五公克）、號碼為0000000000號之行動
    電話一支扣案可資佐證。而扣案之煙草三十五包、植物七十八株，經送請鑑定結
    果，認該三十五包煙草確係大麻、而植物則係大麻苗等情，復有法務部調查局八
    十八年九月二十一日（八八）陸字第八八一六七八八三號鑑定通知書一紙附卷可
    參。再者，被告及證人鍾正玄均自承有施用大麻，所施用之大麻均係前開購自綽
    號「阿旺」之三十五公斤大麻之部分，又被告及鍾正玄之尿液經送請鑑定結果，
    均呈大麻陽性反應，有法務部調查局八十八年九月八日（八八）陸字第八八一七
    四○○四號檢驗通知書影本二件在卷可稽，足見扣案之大麻確可供施用，否則被
    告及鍾正玄豈有一再施用之理，且益證被告所販賣給鍾正玄者確係大麻無誤，被
    告所辯該等大麻已不堪使用云云，尚與事實不符，自不足採信。而被告既自承其
    購入大麻意在販賣，則豈有免費供給鍾正玄施用之理，被告所辯亦與常情有違，
    難以採信。又被告以每公斤三萬元之代價購入，而以每盎司（應係二八‧三四九
    五公克，被告供稱均三十公克）三千元之代價售出（即每公斤約十萬元），每公
    斤可獲取暴利約七萬元，則其有營利之意圖及行為，亦甚明確。本件事證明確，
    被告之前開犯行，堪以認定。
二、查大麻係毒品危害防制條例第二條第二項第二款所定之第二級毒品；核被告前開
    十次販賣第二級毒品大麻給鍾正玄所為，係犯毒品危害防制條例第四條第二項之
    販賣第二級毒品罪，其第十一次販賣行為未完成即遭查獲所為，係犯同條第五項
    之販賣第二級毒品未遂罪。被告與丁○○間就其中三次販賣行為（最後一次為未
    遂），有犯意聯絡及行為分擔，均為共同正犯。被告先後十一次販賣毒品之行為
    ，時間緊接，所犯罪名相同，顯係基於概括之犯意為之，為連續犯，爰依刑法第
    五十六條之規定以一罪論，除法定本刑為無期徒刑部分，依法不得再加重外，並
    加重其刑。原審予被告論罪科刑固非無見，惟查原審併對查與本件販賣毒品犯行
    無涉之大麻苗七十八株、花盆六個、磅秤一台、壓縮器一組、封裝袋一包併予宣
    告沒收尚有未洽（詳加後述），被告上訴意旨仍執詞否認有販賣大麻犯行固無足
    採，惟原判決既有前述可議即無可維持，應由本院將原判決撤銷改判。爰審酌被
    告持有數量龐大之大麻欲販售圖利、嚴重殘害國人身體健康、惟其至被查獲時所
    販賣之對象僅有一人、數量亦僅有約三百公克左右，犯罪所生之危害程度尚非鉅
    大及其犯罪後之態度等一切情狀，仍量處有期徒刑十年，以示懲儆。檢察官求處
    無期徒刑，以被告所犯情節觀之，似嫌過重，爰不依檢察官之聲請判處被告無期
    徒刑，附予說明。扣案之大麻三十五包（合計淨重三三三○三．九五公克，包裝
    重一四三六˙○五公克），為毒品危害防制條例所稱之毒品，應依同條例第十八
    條第一項前段之規定，沒收並銷燬之，號碼為0000000000號之行動電
    話一支，為被告所有且係供其販賣第二級毒品予鍾正玄時聯絡使用，業據其於法
    務部調查局台中市調查站調查時供陳明確，應依同條例第十九條第一項之規定沒
    收之。至於被告販賣毒品所得之三萬元，亦應依同條第一項沒收之，如全部或一
    部不能沒收時，以其財產抵償之。另其餘扣案證物，除被告於法務部調查局台中
    市調查站調查時供承磅秤係其用以秤蜜餞使用，大麻苗則係其從大麻中拿出之種
    子，因一時好奇，就將之灑在花盆，自己發芽長苗等語外，檢察官偵查及原審審
    理時則均未詢及用途，被告於本院調查時則供稱：磅秤一台係渠以前賣蜜餞磅重
    使用，封裝袋一包係以前賣蜜餞所留下來，壓縮器一組係向「阿旺」買毒品時所
    附贈，用以壓縮毒品呈較密實，大麻苗七十八株係渠因好奇將大麻種子灑在花盆
    內任其生長而成，均與販賣大麻無涉，渠亦不知製造大麻之方法，亦非為製造大
    麻而種植大麻苗等語，是既查無證據足認磅秤一台、封裝袋一包、壓縮器一組、
    大麻苗七十八株、花盆六個與本件販賣大麻犯行有關，爰對該等物品均不予宣告
    沒收，併予敘明。
據上論結，應依刑事訴訟法第三百六十九條第一項前段、第三百六十四條、第二百九
十九條第一項前段，毒品危害防制條例第四條第二項、第十八條第一項前段、第十九
條第一項，刑法第十一條前段、第二十八條、第五十六條，判決如主文。
本案經檢察官甲○○到庭執行職務。
中      華      民      國     八十九     年      二      月   二十三   日
                                   臺灣高等法院臺中分院刑事第三庭
                                         審判長法  官  方  艤  駐
                                               法  官  吳  信  銘
                                               法  官  王  德  麟
右正本證明與原本無異。
如不服本判決應於收受送達後十日內向本院提出上訴書狀，其未述上訴之理由者並
得於提起上訴後十日內向本院補提理由書（均須按他造當事人之人數附繕本）。
                                               書記官  林  振  甫
中      華      民      國     八十九     年      二      月   二十四   日
附錄法條：
毒品危害防制條例第四條第二項：製造、運輸、販賣第二級毒品者，處無期徒刑或七
                              年以上有期徒刑，得併科新臺幣七百萬元以下罰金
                              。
                      第五項：前四項之未遂犯罰之。
                                                                        Ｄ


司法院資訊處製作；財團法人民間司法改革基金會備份。
